【裁判字號】    89,易,62
【裁判日期】    890203
【裁判案由】    竊盜
【裁判全文】
臺灣板橋地方法院刑事判決                        八十九年度易字第六二號
    公  訴  人  臺灣板橋地方法院檢察署檢察官
    被      告  乙○○
右列被告因竊盜案件，經檢察官提起公訴（八十八年度偵字第二二○一一號），本院
判決如左：
      主      文
乙○○竊盜，累犯，處有期徒刑陸月。
扣案之鑰匙壹串（共參支），均沒收。
      事      實
一、乙○○曾有違反麻醉藥品管理條例及竊盜前科，所犯最後一次違反麻醉藥品管理
    條例案件，於八十一年三月二十日經最高法院駁回上訴，維持原判處有期徒刑五
    年八月確定，於八十六年一月十六日在監執行完畢，仍意圖為自己不法之所有，
    於民國（下同）八十八年十月一日晚上十時三十分許，在位於台北縣新莊市○○
    ○路一○八號前，見吳美玉所有之ＱＷＥ－五七五號牌輕型機車停放該處，即趁
    無人注意之際，持其所有之鑰匙一串（共三支），而徒手竊取該機車，得手後，
    正欲離去之際，旋經吳美玉之子甲○○發覺報警查獲，並扣得乙○○所有供行竊
    所用之鑰匙一串（共三支），而循線偵悉上情。
二、案經臺北縣警察局新莊分局報請台灣板橋地方法院檢察署檢察官偵查起訴。
      理      由
一、訊之被告乙○○固供承有將所有之鑰匙插入前開機車車頭鎖之事實，惟矢口否認
    有何竊盜之犯行，辯稱：該部機車與其所有之機車相似，其係誤認該車為其所有
    ，而擬啟動電源予以騎乘，惟其尚未發動及移動該車，即經警查獲云云。經查，
    右揭事實，業據被害人吳美玉之子甲○○於警訊時指述伊當時正好返家，適見被
    告牽著前述機車，該車上並插有鑰匙等情甚詳，則被告於警訊及偵查中既亦自承
    其係於路旁任意選擇一部機車，看見前開機車，即以自備鑰匙開啟車頭鎖行竊，
    其並不認識車主，其已搬動該車約一公尺左右，警方趕到時，該車並插有其所使
    用之工具鑰匙一串共三支等語無訛，顯見被告確行竊之意圖及行為至明。此外，
    復有車籍作業系統－查詢車輛認可資料及臺北縣警察局贓物認領保管單各一件附
    於偵查卷可按，被告前開所辯各節，尚難採信，本件事證已臻明確，被告之犯行
    堪予認定。
二、被告意圖為自己不法之所有，而竊取他人之動產，核係犯刑法第三百二十條第一
    項之竊盜罪。次查被告曾有違反麻醉藥品管理條例及竊盜前科，所犯最後一次違
    反麻醉藥品管理條例案件，於八十一年三月二十日經最高法院駁回上訴，維持原
    判處有期徒刑五年八月確定，於八十六年一月十六日在監執行完畢，有本院前案
    記錄表、台灣高等法院檢察署刑案紀錄簡覆表各一份在卷可查，其於五年內再犯
    本件有期徒刑以上之罪，為累犯，應依法加重其刑。爰審酌被告已有竊盜之紀錄
    ，與其行竊之手段、所生危害、所竊財物之價值及其犯後態度不佳否認犯行等一
    切情狀，量處如主文所示之刑，以示懲戒。
據上論斷，應依刑事訴訟法第二百九十九條第一項前段，刑法第三百二十條第一項、
第四十七條，罰金罰鍰提高標準條例第一條前段，判決如主文。
本案經檢察官靳開聖到庭執行職務。
中        華      民      國        八十九      年      二    月    三  日
                                    臺灣板橋地方法院刑事第一庭
                                        法  官  邱 靜 琪
右正本證明與原本無異。
如不服本判決，應於判決送達後十日內，向本院提出上訴狀。
                                        書記官  劉 日 賓
中        華      民      國        八十九      年      二    月    九  日
附錄本案論罪科刑法條全文：
刑法第三百二十條
意圖為自己或第三人不法之所有，而竊取他人之動產者，為竊盜罪，處五年以下有期
徒刑、拘役或五百元以下罰金。
意圖為自己或第三人不法利益，而竊佔他人之不動產者，依前項之規定處斷。
前二項之未遂犯罰之。


司法院資訊處製作；財團法人民間司法改革基金會備份。
